# 请教陈版有关股份支付的问题！

提问人：lh_2311 时间：2015-05-07 22:42:58
问题背景： 甲公司在 2014 年 6 月，由大股东以每股 6 元的价格转让其 100 万股份给合伙企业A，合伙企业A的股东绝大部分系甲公司员工。但在合伙企业A中 既未明确有关员工在甲公司服务年限等限制性要求，也无员工若从甲公司离职就必须转让其持有合伙企业A股份的约定。 2014 年 7 月甲公司引进战略投资者B公司，B公司以每股 12 元的价格认购甲公司新增的 200 万股。
问题：甲公司在当年是否需要考虑将两次股权认购的差异部分，确认为股份支付？为什么？
还望陈版给予指教！ 谢谢！

回答人：chenyiwei
虽然“既未明确有关员工在甲公司服务年限等限制性要求，也无员工若从甲公司离职就必须转让其持有合伙企业A股份的约定”，但该交易的目的仍然是为了获取员工提供的服务，且使员工从中获取的收益与未来股价变动挂钩，因此仍属于股份支付。你说的情况表明这是授予后立即可行权的股份支付，股份支付的费用在授予当年度一次性全部确认。

提问人：lh_2311 时间：2015-05-08 11:26:06
继续请教陈版：若两次增资时点间隔较长（如超过六个月的话），是否可以判断两次价格差异是由于不同时点股份公允价值变动导致的影响，即认为两次增资的价格都是公允的。有其他办法让不确认股份支付的费用是合理的不？

回答人：chenyiwei
具体情况具体分析，但无论给出何种理由都需要证据支持，如两个时点上的评估报告等。

提问人：zengfengxia 时间：2015-05-14 09:13:24
请教陈版， A公司由若干自然人（创始人和其他股东，同时担任公司高管）和一个法人单位分别持股70%和30%，本年度，各自然人对公司以净资产金额增资，法人单位未同比例增资，但认为各自然人增资作价不公允，于是聘请评估机构评估基准日净资产公允价值并要求相关自然人补偿相关损失，各自然人已将应补偿金额支付给法人股东。出资成本加上对法人股东补偿金额之后的合计数仍小于评估公允价值。 在这个交易中，对出资成本与净资产公允价值之间的差额应当如何考虑，如何认定相关自然人的身份，是作为职工身份还是股东身份，是否构成股权激励？

回答人：chenyiwei
建议考虑该交易的背景信息，确定该低价增资是否属于以换取员工的服务为主要目的。创始人和其他自然人股东的作价有无差异等。

提问人：zengfengxia 时间：2015-05-15 09:15:42
谢谢陈版，创始人与其他自然人股东增资价格相同，增资价格与公允价值确实存在差异，主要困惑是自然人同时有两个身份，此次增资的身份认定比较麻烦，能否说相关自然人以净资产作价出资并愿意补偿法人股东的行为能表明没有以换取服务目的，因而不构成股份支付？

回答人：chenyiwei
也可以是一种解释，但建议从其他方面再找些理由，保证理由的充分性。

提问人：zengfengxia 时间：2015-05-15 14:51:43
谢谢陈版，若按股份支付处理，自然人股东支付给法人股东的款项是否可以自股权激励的费用中扣除？我理解，员工实际获取利益不包含这一块支付给法人股东的款项，若确认，不符合费用的定义。

回答人：chenyiwei
这部分自然人股东支付给法人股东的款项可以看作股东之间的利益平衡，与股份支付无关，可以在计算股份支付费用时扣除。

提问人：zengfengxia 时间：2015-05-15 17:51:59
谢谢陈版，与股份支付无关，在计算股份支付费用时扣除应如何理解？ 假设自然人以 2 元入股，增资 100 万，公允价值 300 万元，差异 100 万元，自然人另行补偿法人股东 50 万元，在确认股权激励费用同时增加资本公积时，应确认 100 万元还是 50 万元？

回答人：chenyiwei
确认的股份支付总费用为 50 万。